臺灣基隆地方法院刑事判決　　　　　　　　　　　　　九十一年度訴字第二二七號
　　公　訴　人　臺灣基隆地方法院檢察署檢察官
　　被　　　告　癸○○
　　　　　　　　戊○○
右列被告因違反臺灣地區與大陸地區人民關係條例案件，經檢察官提起公訴（九十一
年度偵字第四九一號），本院判決如左：
    主  文
癸○○共同使大陸地區人民非法進入臺灣地區，處有期徒刑拾月。
戊○○共同使大陸地區人民非法進入臺灣地區，累犯，處有期徒刑壹年。
    事  實
一、戊○○前因違反懲治走私條例案件，經最高法院於八十八年二月十日以八十八年
    度台上字第六五五號判處有期徒刑一年確定，又因違反台灣地區與大陸地區人民
    關係條例案件，經本院於八十八年八月二十一日以八十八年度訴字第二０四號判
    處有期徒刑一年八月確定，嗣經本院以八十八年度聲字第六三二號裁定應執行刑
    為有期徒刑二年六月確定，甫於九十年八月三十一日執行完畢。戊○○猶不知悔
    改，與癸○○均明知丙○、庚○○、子○○、壬○○、甲○、辛○○、乙○、丁○○及丑○○等九人均係大陸地區人民，皆未經申請許可來臺，竟與姓名人數不
    詳之人蛇集團成員基於使大陸地區人民非法進入臺灣地區之共同犯意聯絡及行為
    分擔，由該人蛇集團成員安排丙○、庚○○、子○○、壬○○、甲○、辛○○、
    乙○、丁○○及丑○○等九名大陸地區人民，於九十年九月三十日二十一時許，
    在大陸福建省平潭縣搭乘不知名之大陸籍漁船出海，復在出海後換搭不知名之台
    灣籍漁船，駛往台灣地區東北角海域，癸○○、戊○○則於九十年十月一日晚上
    十九時二十二分左右（起訴書誤載為同日十八時許），同駕癸○○向不知情之友
    人蔡正男租借之「正豐二號」漁船，自台北縣深澳漁港報關出海，駛往與上開人
    蛇集團約定之台灣東北角海域，自上開不知名台灣籍漁船接載丙○、庚○○、子
    ○○、壬○○、甲○、辛○○、乙○、丁○○及丑○○等九名大陸地區人民，接
  載得逞後，癸○○、戊○○駕駛「正豐二號」漁船航行約二十至三十分鐘左右，
    駛至台北縣瑞芳鎮油港碼頭旁海岸邊，即讓丙○、庚○○、子○○、壬○○、甲○、辛○○、乙○、丁○○及丑○○等九名大陸地區偷渡入境人民搶灘上岸。癸○○、戊○○於九十年十月二日凌晨三時許，將「正豐二號」漁船駛往台北縣貢
    寮鄉美灩山漁港停放。嗣於九十年十月二日凌晨零時三十分左右，丙○、庚○○
    、子○○、壬○○、甲○、辛○○、乙○、丁○○及丑○○等九名大陸地區偷渡
    入境人民，為行政院海岸巡防署海岸巡防總局北部地區巡防局第一海岸巡防總隊
    岸巡第一三大隊及台北縣警察局瑞芳分局員警查獲，員警循線而查悉上情。
二、案經臺北縣警察局瑞芳分局報告臺灣基隆地方法院檢察署檢察官偵查起訴。
    理  由
一、訊據被告癸○○、戊○○固坦承曾於九十年十月一日晚上十九時二十二分左右駕
    駛「正豐二號」漁船自臺北縣深澳漁港報關出海，於次日凌晨三時許始返回臺北
    縣美灩山漁港等情不諱，惟均矢口否認有何非法使大陸地區人民進入臺灣地區之
    犯行，並辯稱：渠等係出海捕抓「軟絲」等漁獲，並未非法接載丙○等九名大陸
    地區人民入臺，與「正豐二號」同型之漁船很多，丙○、庚○○、子○○、壬○○、甲○、辛○○、乙○、丁○○及丑○○等九人之指認不實在云云。惟查：
  (1)被告癸○○向不知情之友人蔡正男租借「正豐二號」漁船，並於九十年十月一日
    十九時二十二分左右，與被告戊○○同駕該漁船自臺北縣深澳漁港報關出海，並
    於次日凌晨三時許駕船回到臺北縣美灩山漁港等情，業據被告二人供陳在卷，並
    有臺北縣政府漁業執照影本及安檢站進出港登記簿影本各一份附卷可稽，足認被
    告二人自九十年十月一日十九時二十二分起，至翌日凌晨三時止，有駕駛「正豐
    二號」漁船出海之事實。而上開丙○等九名大陸偷渡客換船搶灘上岸之時間，依
    丙○等九人之證述，接駁後航行二十至三十分鐘上岸，參酌查獲時間在九十年十
    月二日凌晨零時三十分左右，可見接駁時間係在同日凌晨零時許，整個接駁搶灘
    上岸行為，適在「正豐二號」漁船出海期間之中段時間內。
  (2)丙○、庚○○、子○○、壬○○、甲○、辛○○、乙○、丁○○及丑○○等九名
    大陸地區人民，係於九十年九月三十日二十一時許，依姓名人數不詳之人蛇集團
    安排，自中國大陸福建省平潭縣搭乘不知名之大陸籍漁船出海，復換乘不知名之
    臺灣籍漁船，再於九十年十月一日深夜，換搭另一艘臺灣籍小漁船接駁渠等偷渡
    上岸，臺灣籍小漁船航行約二十至三十分鐘左右，而該臺灣籍小漁船上有二名臺
    灣男子，其二人之體型係一矮胖一瘦高等情，業據證人即上開非法入境之大陸地
    區人民丙○、庚○○、子○○、壬○○、甲○、辛○○、乙○、丁○○及丑○○
    等九人在警訊中證述綦詳，核與被告戊○○矮胖及癸○○瘦高之體型特徵相符。
  (3)警員於查獲當日即九十年十月二日下午帶同丙○沿台灣東北角漁港，逐港尋找接
    載渠等偷渡入境之漁船，丙○在台北縣貢寮鄉美灩山漁港認出「正豐二號」漁船
    即係當日接駁渠等入境之臺灣籍漁船，警員復於同日二十時許帶同丙○至被告癸○○住處前，由警員找被告癸○○至屋前廣場供丙○指認，丙○亦明確指認被告
    癸○○即是駕駛接駁漁船之人等情，除為證人丙○在警訊中供述明確外，並經證
    人即帶同丙○指認接駁漁船及船員之臺北縣警察局瑞芳分局偵查員己○○於偵查
    中及本院審理中結證屬實（參偵查卷第二十六頁至第二十八頁、本院卷第四十六
    頁），並有指認照片附卷可稽。警員復於九十年十月三日上午，帶同丙○、庚○○、子○○、壬○○、甲○、辛○○及乙○等七人再至台北縣貢寮鄉美灩山漁港
    並提供被告二人之口卡供指認，丙○、庚○○、子○○、壬○○、甲○、辛○○
    及乙○等七人均明確指稱「正豐二號」漁船即係當日接駁渠等上岸之臺灣籍漁船
    ，而被告二人即係駕駛臺灣籍漁船接駁之人等語，其中證人丙○並稱：伊指認「
    正豐二號」漁船係接駁渠等之漁船，係因伊所搭乘之接駁漁船上有一個圓鐵筒等
    語；而證人甲○亦稱：其能確認係乘坐「正豐二號」漁船偷渡上岸，因其所乘坐
    之船上有一印有「復信」二字之紅色鋼瓶，上面印有「復信」二字等語。丙○、
    庚○○、子○○、壬○○、甲○、辛○○及乙○等人既於警方提供被告二人之相
    片予渠等指認之前，已明確陳述被告二人之體型特徵，且證人丙○、甲○並於指
    認接駁漁船時，明確指稱該漁船內之設置特徵，足證渠等之指證信而有徵。又九
    十年十月一日係農曆八月十五日，當日天氣晴朗月光明亮等情，亦據證人丙○、
    子○○、壬○○、甲○、乙○、丁○○等人於警訊中供陳在卷，故其等應無誤認
    當日接駁其等上岸之臺灣籍漁船及駕駛漁船者之可能，復參諸丙○等人與被告素
    不相識，亦無嫌隙，衡情應無設詞誣攀被告之理，是上開丙○等九名大陸地區人
    民之證述，應屬真實。被告二人辯稱：渠等係出海捕抓「軟絲」，並未接駁偷渡
    之大陸地區人民云云，顯係卸責之詞，委無足取。被告二人與姓名人數不詳之人
    蛇集團成員基於使大陸地區人民非法進入臺灣地區之犯意聯絡及行為分擔，由被
    告二人駕駛「正豐二號」漁船在海上接駁丙○等九名大陸地區人民偷渡入境之情
    ，灼然明甚。本件事證明確，被告二人犯行均堪認定，應依法論科。
二、查被告與姓名人數不詳之人蛇集團成員基於使大陸地區人民非法進入臺灣地區之
    共同犯意之聯絡及行為之分擔，自海上接駁大陸地區人民偷渡入境等情，已如前
    述。核其等所為，均係違反臺灣地區與大陸地區人民關係條例第十五條第一款之
    規定，應依同條例第七十九條第一項使大陸地區人民非法進入臺灣地區罪論處。
    被告二人與姓名人數不詳之人蛇集團成員間，就上開犯行有共同犯意之聯絡及行
    為之分擔，應論以共同正犯。次查被告戊○○曾受如事實欄所載之有期徒刑執行
    完畢，有臺灣基隆地方法院檢察署刑案查註紀錄表及臺灣高等法院被告全國前案
    紀錄表各一份附卷可按，其於執行完畢後五年內再犯本件有期徒刑以上之刑之罪
    ，為累犯，應予加重其刑。爰審酌被告二人素行不端，有臺灣基隆地方法院檢察
    署刑案查註紀錄表及臺灣高等法院被告全國前案紀錄表在卷可參，共同使大陸地
    區人民非法進入臺灣地區，嚴重危害臺灣地區社會安寧秩序，並其等犯罪手段、
    情節及犯後態度等一切情狀，各量處如主文所示之刑示懲。
三、至於臺灣基隆地方法院檢察署移送併辦之九十一年度偵字第三二七號被告癸○○
    涉嫌違反臺灣地區與大陸地區人民關係條例案件，因其犯罪時間在八十九年八月
    十三日，與本件犯行相隔年餘，且犯罪之手段態樣亦與本件不同，顯與本件無連
    續犯之基於概括之犯意可言，故本院認此部份與本件論罪科刑之部分並無連續犯
    之裁判上一罪關係，自不在本院審理之範圍，爰退回臺灣基隆地方法院檢察署另
    行偵辦，附此敘明。
據上論斷，依刑事訴訟法第二百九十九條第一項前段，臺灣地區與大陸地區人民關係
條例第七十九條第一項，刑法第十一條前段、第二十八條、第四十七條，判決如主文
。
本案經檢察官熊南彰到庭執行職務。
中      華      民      國    九十一    年      八      月    二十八    日
                                  臺灣基隆地方法院刑事第三庭
                                      法      官  王  福  康
右正本證明與原本無異。
對於本件判決如有不服，應於收受送達後十日內，向本院提出上訴書狀，上訴於臺灣
高等法院，並按他造當事人之人數附具繕本。
                                      書  記  官  李  國  豪
中      華      民      國    九十一    年      八      月    二十八    日
【附錄論罪科刑法條】
臺灣地區與大陸地區人民關係條例第七十九條第一項：
    違反第十五條第一款規定者，處五年以下有期徒刑、拘役或科或併科新台幣五十
    萬元以下罰金。
